臺灣臺中地方法院刑事裁定　　　　　　96年度交聲字第1187號
原處分機關　交通部公路總局臺中區監理所臺中市監理站
異　議　人
即受處分人　甲○○
上列受處分人因違反道路交通管理處罰條例案件，對於交通部公
路總局臺中區監理所臺中市監理站民國96年10月12日所為之處分
（裁監稽違字第裁61－GD0000000號裁決書），聲明異議，本院
裁定如下：
    主    文
原處分撤銷。
甲○○處罰鍰新臺幣陸佰元，並記違規點數點。
    理    由
一、異議意旨略以：異議人即受處分人甲○○（下稱受處分人）
    於民國96年9月3日上午11時25分許，駕駛車牌號碼7P－100
    號營業一般小客車，沿臺中市○○路由南向北方向行駛，行
    經向上路口，見左方有人似乎要搭車（當時河南路是綠燈）
    ，但經向對方示意確認對方並不搭車即向右轉回路口而超越
    停車線，又見河南路向北已轉成紅燈，怕影響用路人便將車
    向右轉，並不是故意要闖紅燈，原處分不當，爰聲明異議等
    語。
二、按汽車駕駛人，行經有燈光號誌管制之交岔路口闖紅燈者，
    處新臺幣1800元以上5400元以下罰鍰；前項紅燈右轉行為者
    ，處新臺幣600元以上1800元以下罰鍰，道路交通管理處罰
    條例第53條定有明文。次按汽車駕駛人，駕駛汽車有下列情
    形之一，而本章各條無處罰之規定者，處新臺幣900元以上
    1800元以下罰鍰：三、不遵守道路交通標誌、標線、號誌之
    指示，道路交通管理處罰條例第60條第2項第3款雖定有明文
    。惟道路交通管理處罰條例第60條第2項第3款為一般「不遵
    守道路交通標誌、標線、號誌之違規指示」之處罰規定，倘
    其他條項已就特定違規行為設有處罰規定，自應依該處罰規
    定處罰，不得援引道路交通管理處罰條例第60條第2項第3款
    之規定予以處罰。
三、經查：於96年9月3日上午11時25分許，受處分人甲○○駕駛
    車牌號碼7P－100號營業一般小客車，行經河南路與向上路
    口時，有紅燈右轉之違規之事實，業經證人即舉發員警王騰
    雄證稱：「96年9月3日上午11時25分左右我執行巡邏勤務，
    當時我們巡邏車是沿著向上路往惠中路由西往東方向行駛，
    在台中市○○路與向上路口發現楊銀田紅燈右轉，楊銀田是
    沿河南路由大墩七街往中港路方向行駛，我們就攔下楊銀田
    ，當時我的方向是綠燈，楊銀田的方向是紅燈，楊銀田已經
    轉過去到向上路，但看到我們的巡邏車，他又把車子倒退到
    河南路的斑馬線上，所以我們才開單告發，當時我們還有照
    相存證。（庭呈相片影本）」、「（你有無看到楊銀田是否
    先在河南路有稍做載客停留？）沒有，他是直接從河南路右
    轉，當時我還沒有到河南路與向上路口時，向上路就已經是
    綠燈，所以河南路已經紅燈好幾秒了，我們是行駛到向上路
    與河南路口但是還沒有通過路口時就看到楊銀田紅燈右轉，
    所以我們確定他紅燈右轉。」等語，並有現場照片1份附卷
    可稽。且警員為維持交通秩序，依法執行職務之公務員，立
    場應是客觀公正，且與受處分人素不相識，亦無宿怨，當無
    設詞誣攀之理，是其所為證言，應屬真實可信。本院經查亦
    無任何證據足資證明執勤警員有捏造事實、違法取締之情事
    ，則執勤警員本其維護交通秩序、安全職責所為之當場舉發
    ，堪信與實情相符，受處分人此部分辯解自非可採。由上述
    可知，受處分人確係紅燈右轉，甚為明灼。受處分人辯稱紅
    燈越線乃不得已，應係卸責之詞，不足採信。
四、綜上所述，受處分人甲○○交通違規之事證已明，揆諸前規
    定及說明，原處分機關本應依據道路交通管理處罰條例第53
    條第2項規定予以處罰，並記違規點數3點，然原處分機關卻
    援引道路交通管理處罰條例第60條第2項第3款規定處罰，於
    法自有未合。受處分人之聲明異議雖為無理由，惟上開處分
    既有違法之處，自應由本院將原處分撤銷，爰依道路交通管
    理處罰條例第53條第2項、第63條第1項第3款，諭知受處分
    人罰鍰新臺幣600元，並記違規點數3點。
五、據上論斷，應依道路交通管理處罰條例第87條，道路交通案
    件處理辦法第20條，裁定如主文。
中　　華　　民　　國　　96　　年　　12　  月　　31  　日
                      交通法庭  法  官  楊文廣
上正本證明與原本無異。
如不服本裁定應於送達後五日內向本院提出抗告狀。
                                書記官  葉泰濃
中　　華　　民　　國　　96　　年　　12　  月　　31  　日
